臺灣士林地方法院刑事判決　　　　　　　　　　　　　九十一年度訴字第三一號
　　公　訴　人　臺灣士林地方法院檢察署檢察官
　　被　　　告　甲○○
右列被告因毒品危害防制條例案件，經檢察官提起公訴（九十年度毒偵字第一八四號
），本院判決如左：
    主  文
甲○○連續施用第一級毒品，處有期徒刑玖月。扣案之第一級毒品海洛因壹包淨重零
點玖伍公克、塑膠分裝袋拾陸枚、塑膠吸管分裝器只、針筒支及葡萄糖壹包毛重
零點陸公克均沒收，其中海洛因並銷燬之；又施用第二級毒品，處有期徒刑伍月。應
執行有期徒刑壹年，扣案之第一級毒品海洛因壹包淨重零點玖伍公克、塑膠分裝袋拾
陸枚、塑膠吸管分裝器只、針筒支及葡萄糖壹包毛重零點陸公克均沒收，其中海
洛因並銷燬之。
    事  實
一、甲○○前因二次施用毒品案件，而經本院前後二次裁定送觀察、勒戒，經執行，
    均認無繼續施用毒品傾向，而由台灣士林地方法院檢察署檢察官分別於民國八十
    八年三月十九日以八十八年偵字第一一四二號及九十年二月十四日以九十年度毒
    偵緝字第三０號不起訴處分確定。惟仍不知悔改，復基於施用第一級毒品海洛因
    之概括犯意，自九十年十一月間某日起至九十一年二月六日十四時止，在其台北
    縣淡水鎮○○路一二四巷十六弄七之一號二、三樓住處，或友人黃金木台北市之
    住處，以其所有之塑膠吸管將置於其所有分裝袋內之海洛因舀至其所有之注射針
    筒內，再加其所購之礦泉水及葡萄糖稀釋，而注射之方式，多次施用海洛因。復
    另基於施用第二級毒品安非他命之犯意，於九十一年二月六日二十一時為警查獲
    後採尿向前回溯九十六小時內某時（不含為警搜索查獲後），在不詳時、地，施
    用安非他命一次。嗣於九十一年二月六日十七時許，為警持搜索票至甲○○上址
    住處搜索，扣得甲○○所有之海洛因壹包淨重零點玖伍公克、塑膠分裝袋拾陸枚
    、塑膠吸管分裝器只、針筒支及葡萄糖壹包毛重零點陸公克。
二、案經臺北市政府警察局中山分局移請臺灣士林地方法院檢察署檢察官聲請強制戒
    治並偵查起訴。
    理  由
一、訊據被告甲○○，就前因二次施用毒品犯行，經送觀察勒戒，並由台灣士林地方
    法院檢察署檢察官為前述不起訴處分，且有於上開時地施用海洛因等情，自白不
    諱，惟矢口否認有施用安非他命之犯行。經查：
    (一)被告為警查獲後，所採集之尿液，經送國防部憲兵司令部刑事鑑識中心鑑驗，
      有嗎啡陽性反應，此有該中心鑑驗通知書在卷可稽。而自被告住處扣得疑似海
      洛因之物（淨重零點玖伍公克），經送法務部調查局鑑驗，確有海洛因成分，
      此有該局鑑定通知書在卷可稽，此外復有扣案之塑膠分裝袋拾陸枚、塑膠吸管
      分裝器只、針筒支及葡萄糖壹包毛重零點陸公克可證。堪認被告施用海洛
      因之自白與事實相符，足予採信。
    (二)次查被告為警查獲後，所採集之尿液，經送國防部憲兵司令部刑事鑑識中心鑑
      驗，有安非他命陽性反應，此同有前開該中心鑑驗通知書在卷可稽。次查個人
      口服投與甲基安非他命後，其尿液中能否驗出安非他命陽性反應，與其投與方
      式、投與量、個人體質、採尿時間及檢測儀器之精密度等有關，一般而言，約
      百分之七十於口服投與後二十四小時內自尿中排出，約百分之九十於九十六小
      時內自尿中排出，從而吸食時間距採集尿液時間最長可能不會超過四日，此有
      行政院衛生署藥物食品檢驗局八十一年二月八日八一藥檢壹字第一一五六號函
      可參。再查服用安非他命以外之藥物或飲料者，其尿液以酵素免疫分析法、薄
      層色層分析法及放射免疫分析法檢驗，於文獻報告中，可在尿液測試中產生偽
      陽性之安非他命反應。但利用精密之儀器分析，將可排除偽陽性之可能，而得
      到正確之答案。在目前最常以氣相層析質譜儀分析法確認，依此方法確認，幾
      乎不會有偽陽性產生等情，有行政院國軍退除役官兵輔導委員會台北榮民總醫
      院八十三年四月七日八三北總內字第０三０五九號函一份可稽。而鑑驗被告尿
      液之國防部憲兵司令部刑事鑑識中心鑑驗尿液之方式，乃採螢光偏極免疫分析
      法、液相萃取處理法為鑑驗，再以氣相層析質譜分析法確認。依上開函示被告
      之尿液經以氣相層析質譜儀分析法此精確嚴謹之檢驗方式確認，得以有效排除
      偽陽性反應，並無誤判之虞，故該局檢驗結果自屬可信。據此，堪認被告應有
      於採尿時之前九十六小時期間內（不含為警搜索查獲後）吸用安非他命甚明。
      被告所辯未施用安非他命云云，顯難採信。
    (三)此外，被告前因二次施用毒品案件，而經本院前後二次裁定送觀察、勒戒，經
      執行，均認無繼續施用毒品傾向，而由台灣士林地方法院檢察署檢察官分別於
      八十八年三月十九日以八十八年偵字第一一四二號及九十年二月十四日以九十
      年度毒偵緝字第三０號不起訴處分確定等情，有不起訴處分書及台灣士林地方
      法院檢察署刑案資料查註紀錄表可參。堪認被告確有三犯施用第一級毒品海洛
      因及第二級毒品安非他命之犯行無訛。本件事證明確，被告犯行洵堪認定，應
      依法論科。
二、核被告施用第一級毒品海洛因部分，係犯毒品危害防制條例第十條第一項施用第
    一級毒品罪；其施用第二級毒品安非他命部分，係犯毒品危害防制條例第十條第
    二項施用第二級毒品罪。其多次施用第一級毒品海洛因之行為，時間緊接，構成
    要件相同，顯係基於概括犯意為之，應依連續犯之規定論以一罪，並加重其刑。
    至其施用前後持有海洛因及安非他命之低度行為，應分別為施用之高度行為所吸
    收，不另論罪。被告所犯上開二罪間，犯意各別，構成要件不同，應分論併罰。
    。爰分別審酌被告已曾因施用毒品犯行，受二次觀察勒戒處分，猶不知真切悛悔
    ，戒絕惡習，再犯本罪，惡性較重及其各別施用期間、次數、犯後態度等一切情
    狀，量處如主文所示之刑，並定應執行刑。
三、扣案之第一級毒品海洛因壹包淨重零點玖伍公克，為違禁物，不問屬於犯人與否
    ，應依毒品危害防制條例第十八條第一項前段之規定，於被告施用第一級毒品宣
    告主刑項下諭知沒收銷燬之。而塑膠分裝袋拾陸枚、塑膠吸管分裝器只、針筒
    支及葡萄糖壹包毛重零點陸公克均為被告所有，且供施用海洛因之用，應依刑
    法第三十八條第一項第二款之規定，於被告施用第一級毒品宣告主刑項下宣告沒
    收。
四、據上論斷，應依刑事訴訟法第二百九十九條第一項前段，毒品危害防制條例第十
    條第一項、第二項、第十八條第一項前段，刑法第十一條、第五十六條、第三十
    八條第一項第二款、第五十一條第五款，判決如主文。
本案經檢察官林聰良到庭執行職務
中      華       民       國    九十一     年      七      月     九    日
                                       臺灣士林地方法院刑事第一庭
                                           法  官  江  翠  萍
右正本證明與原本無異。
如不服本判決，應於送達後十日內，向本院提出上訴狀。
                                           書記官  范  淑  芬
中      華       民       國    九十一     年      七      月    十一   日
附論本案論罪科刑法條全文：
毒品危害防制條例第十條第一、二項：
  施用第一級毒品者，處六月以上五年以下有期徒刑。
  施用第二級毒品者，處三年以下有期徒刑。
